臺灣士林地方法院刑事判決
111年度侵訴字第32號
公  訴  人  臺灣士林地方檢察署檢察官
被      告  王中亮
                    居留證號碼：FA00000000號（大陸地區人民）



上列被告因妨害性自主案件，經檢察官提起公訴（111年度偵字
第2213號），本院判決如下：
    主  文
乙○○犯強制猥褻罪，處有期徒刑壹年。
    事  實
一、乙○○為拆除廠商，AW000-A110441號之成年女子（姓名、年
    籍詳卷，下稱A女）為室內設計師，緣乙○○擔任A女所負責位
    於臺北市北投區之工地案場（地址詳卷，下稱本案工地）之
    拆除廠商而與A女認識，竟基於強制猥褻犯意，於民國110年
    11月4日上午9時15分許，在本案工地，強行環抱A女身體，
    並接續親吻A女臉頰、以胸部磨蹭A女胸部，再以下體碰觸A
    女左側大腿、下體，過程中經A女數次以言語、手推等方式
    拒絕，然乙○○仍續為上開行為，而以上開違反A女意願之方
    式強制猥褻A女得逞。嗣經A女報警處理，始悉上情。
二、案經A女訴由臺北市政府警察局北投分局報告臺灣士林地方
    檢察署檢察官偵查起訴。
    理  由
壹、程序部分
一、按行政機關、司法機關及軍法機關所製作必須公示之文書，
    不得揭露被害人之姓名、出生年月日、住居所及其他足資識
    別被害人身分之資訊；所謂其他足資識別被害人身分之資訊
    ，包括被害人照片或影像、聲音、住址、親屬姓名或其關係
    、就讀學校與班級或工作場所等個人基本資料，性侵害犯罪
    防治法第12條第2項、性侵害犯罪防治法施行細則第6條分別
    定有明文。本院爰依上開規定，將被害人A女、A女之老闆B
    男、A女之同事C女等人之姓名、年籍資料，以及本案工地之
    詳細地址均予遮隱，先此敘明。
二、按被告以外之人於審判外之言詞或書面陳述，除法律有規定
    者外，不得作為證據；又被告以外之人於審判外之陳述，雖
    不符同法第159條之1至第159條之4之規定，而經當事人於審
    判程序同意作為證據，法院審酌該言詞陳述或書面陳述作成
    時之情況，認為適當者，亦得為證據；而當事人、代理人或
    辯護人於法院調查證據時，知有第159條第1項不得為證據之
    情形，而未於言詞辯論終結前聲明異議者，視為有前項之同
    意，刑事訴訟法第159條第1項、第159條之5分別定有明文。
    查本件檢察官及被告乙○○於本院準備程序期日均表示同意本
    判決所引用被告以外之人於審判外之言詞或書面陳述有證據
    能力，且迄至本院言詞辯論終結前均未聲明異議（見侵訴卷
    第65頁，本判決所引卷宗簡稱均如附件卷宗標目所示），本
    院審酌上開證據資料製作時之情況，尚無違法不當及證明力
    明顯過低之瑕疵，且與本案待證事實間具有相當關聯性，亦
    認為以之作為證據係屬適當，依刑事訴訟法第159條之5規定
    ，認前揭證據均有證據能力。至於本判決所引用之非供述證
    據部分，與本案均有關連性，亦無證據證明係實施刑事訴訟
    程序之公務員以不法方式所取得，依刑事訴訟法第158條之4
    之反面解釋，當有證據能力，復於本院審理時，提示並告以
    要旨，使檢察官及被告充分表示意見，自得為證據使用。
貳、實體部分
一、認定犯罪事實所憑之證據及理由
    訊據被告固坦承有於起訴書所載時、地擁抱A女，惟矢口否
    認有何強制猥褻犯行，辯稱：我只有擁抱A女，我沒有強行
    環抱A女身體，並親吻A女臉頰、以胸部磨蹭A女胸部，再以
    下體碰觸A女左側大腿、下體。我擁抱A女都是經過A女同意
    ，且我認為這是臺灣的禮儀，就是友誼性的抱一下云云。經
    查：
　㈠被告為拆除廠商，A女為室內設計師，被告因擔任A女所負責
    之本案工地之拆除廠商而與A女認識，以及被告於110年11月
    4日上午9時15分許，在本案工地內擁抱A女等情，業據被告
    於偵查及本院均坦認在卷（見偵卷第153-159頁、侵訴卷第2
    5-30頁），經核與證人即告訴人A女、證人B男、C女所述均
    相符（見偵卷第7-13、97-103、135-137、139-141頁、侵訴
    卷第65-77、78-84、85-89頁），是此部分之事實首堪認定
    。
　㈡被告於前揭時、地，強行環抱A女身體，並親吻A女臉頰、以
    胸部磨蹭A女胸部，再以下體碰觸A女左側大腿、下體等情，
    業據證人A女於偵訊及本院審理中具結證述明確，茲分述如
    下：
　⒈證人A女於偵訊中證稱：我是室內設計師，被告是我任職公司
    之合作拆除師傅，110年11月4日上午9時15分，我與被告都
    在本案工地，當天是該拆除工程的最後一天，因為我是室內
    設計師，必須去現場檢查拆除商是否有完成作業。被告事先
    有跟我說現場不只他1人，但當日上午我到場後發現只有我
    跟被告在本案工地，於是我就趕快把現場該檢查的都檢查完
    。然當我完成工作準備要離開時，被告突然衝上前要抱我，
    我見狀有退後閃躲，但還是無法躲開。被告是以雙手環抱之
    方式抱住我，當時我是有點側身對著被告，不是完全正面。
    被告抱住我、親吻我的臉頰即口罩邊緣的地方，其身體正面
    有磨蹭我的胸部，還用下體頂我並碰觸我的左側大腿、下體
    。我當時一直掙扎說不要、不行，但被告手抱得更緊，後來
    是我努力掙扎伸出右手作勢要攻擊被告，才得以掙脫等語（
    見偵卷第97-101頁）。
　⒉證人A女復於本院審理中證稱：我從事室內設計師之工作，被
    告是我所屬公司之合作拆除廠商，我於110年11月4日到本案
    工地檢查被告之拆除工作進度，因為當時是拆除作業的最後
    一天，我必須把整間房子都檢查過，確認有沒有拆除得宜。
    被告跟我說會有其他工班一起到場，然在我當日到場環顧四
    周以後，才發現只有我與被告在場。本案工地內有一個很長
    的走廊，而就在我於現場走了一圈檢查完畢後，在靠近門口
    附近，被告竟突然衝上前用雙手從我的右側環抱住我，把我
    的雙手都抱住。被告一開始是親吻我的臉頰靠近口罩邊緣處
    ，我的臉頰都是被告的口水，被告也有用下體、胸部磨蹭我
    的身體、大腿，整個人抱在我的身上，其過程大概持續10秒
    ，期間我既有表示反對，也有說不要，還把頭轉開，但被告
    力氣太大又壓到我的手，我無法掙扎也難以掙脫。後來是我
    好不容易很大力的伸出我的右手肘作勢要攻擊，被告才放開
    我等語（見侵訴卷第66-77頁）。
　⒊綜觀證人A女上開歷次證述，就其遭被告強行環抱、親吻、胸
    部磨蹭、下體碰觸等猥褻行為之時間、地點、方式等主要事
    實及基本情節始終證述一致，又於本院審理中經交互詰問之
    結果，亦無見其有前後陳述不一之情形。復參酌被告於本院
    自承：我與A女是110年10月底認識的，是因為這一次工程才
    跟A女 認識，我以前在其他工地有看過A女，但沒與A女 說
    過話等語（見侵訴卷第27-28頁），核與A女所述：我與被告
    在110年6月有見過1次面，後來是因為本案工地才在110年11
    月1至4日與被告見面等語（見偵卷第9頁）相符，可知被告
    與A女在於本案工地共事前，素不相識，更無任何怨隙可言
    。衡常倘非被告確有上開行為，則證人A女實無甘冒擔負偽
    證罪責之風險，而故意設詞誣陷被告之必要，據上，堪認證
    人A女前揭指述應屬非虛。　
　㈢按證人所陳述之內容，關於轉述其聽聞自被害人之陳述被害 
    經過部分，屬與被害人之陳述具同一性之累積證據，並不具
    補強證據之適格。但作為情況證據（間接證據）以之推論被
    害人陳述當時之心理或認知，或是供為證明對該被害人所產
    生之影響者，其待證事實與證人之知覺間有關聯性，則為適
    格之補強證據（最高法院108年度台上字第4105號判決意旨
    參照）。本件A女於案發後先打電話聯絡其男友、嗣又撥打
    電話給證人B男、C女等情，業據證人A女於本院證述明確（
    見侵訴卷第75頁），並有A女與其男友、證人B男、C女等人
    之通訊軟體LINE（下稱LINE）對話紀錄截圖共23張在卷可參
    （見不公開卷第35-49頁）。而依上揭對話紀錄截圖所示，A
    女分別於110年11月4日上午9時15分、9時22分、9時32分依
    序聯絡其男友、證人B男、C女，堪認證人A女所述事發後即
    時聯絡男友、老闆、同事等情屬實。又觀A女與其男友之LIN
    E對話紀錄截圖，A女先稱「寶貝……我有事情想問你，你能接
    電話嗎」等語後，旋與男友語音通話2分44秒，在通話後又
    陸續稱「好煩」、「我臉上一定有他的DNA」、「我今天穿
    的很正常，還有羽絨衣，應該不用檢討我才對...」、「我
    感覺老闆應該想息事寧人，我今天就不進去了」等語，足徵
    A女於事發之後，隨即向男友揭露此事，且言詞激動，尤見
    忿忿不平。佐以證人B男亦於本院審理時證稱：110年11月4
    日上午9時許我在前往南科的路上，我在高速公路上接到A女
    的LINE訊息，A女一開始是傳LINE訊息給我，後來在9時51分
    許，我有打給A女，當時A女在電話裡的情緒聽起來有點生氣
    等語（見侵訴卷第78、81頁），其關於A女事發後之情緒狀
    態之描述，核與證人C女於本院證稱：案發當天11時26分、1
    1時44分我與A女通電話時，A女在電話裡的情緒是有一點激
    動的等語（見侵訴卷第88頁）相符。綜合前開證據資料可知
    ，A女於案發後，隨即向較親近、信任之男友述說其遭強制
    猥褻情事，隨即又向證人B男告知，且情緒激動，同日稍晚
    與證人C女論及此事，亦見其氣憤之情，足認A女對被告前開
    行為感到憤怒、不悅，如非親身經歷，當不致有如此鮮明、
    連貫且一致之情緒反應，足資補強A女 前揭證述之憑信性。
　㈣再參酌A女證稱：被告從110年11月1日起，就有問我要不要載
    我到本案工地，雖經我拒絕，但被告仍每天看到我都問我要
    不要接送，案發前被告也一直跑過來要抱我，都被我拒絕等
    節（見偵卷第9頁、侵訴卷第69頁），核與A女與被告之對話
    紀錄截圖（見偵卷第115頁，被告於110年11月1日晚間11時3
    2分向A女傳送「美女你明天坐我車過去」之訊息）所呈情節
    相符，可見被告在本件事發前，已對A女存有試探、輕佻之
    舉。復佐以被告於本案事發當日下午，曾主動聯繫A女 未果
    ，又嘗試透過證人B男聯繫A女以求私下和解等節，業據證人
    A女、B男於本院證述明確（見侵訴卷第76、83頁），並有A
    女與被告之LINE對話紀錄截圖附卷足憑（見偵卷第109頁）
    。另稽之本院行準備程序時當庭勘驗被告手機，並將之與A
    女所提對話紀錄（見偵卷第109-119頁）比對後，亦見被告
    選擇性刪除其於110年11月1日主動提出接送邀約，以及110
    年11月4日下午1時7分撥打網路電話予A女之相關LINE對話紀
    錄（非刪除全部對話紀錄）等情，此有本院勘驗筆錄1份暨
    截圖在卷可稽（見本院卷第35-41頁），足認被告於本件事
    發前、後均有異常之舉，亦堪補強A女前開證詞之可信性。
　㈤被告固以渠擁抱A女係得A女同意而為，且渠認擁抱係臺灣之
    禮儀云云資為抗辯，然被告係強行對A女為上揭行為，業經
    本院認定如前，所辯已得A女同意云云，自無可採。又參被
    告於本院供稱：在第1天工程裡面，A女打電話來，我就問她
    明天抱一下？A女 就回答說好。我一連3天要抱A女以前都有
    問她是否可以抱一下等語（見侵訴卷第27頁），倘被告認擁
    抱係禮儀之常，則何須特意就此事先2度確認？復佐以被告
    另於本院準備程序供稱：我都沒有開過同一個案場的B女、
    蕭小姐半點玩笑，也沒有抱過她們，或是跟她們講粗魯的話
    等語（見侵訴卷第30頁），足徵被告所為擁抱，實係挑選對
    象而為，顯與所辯擁抱係一般禮儀乙節矛盾。再者，被告雖
    為大陸地區人民，然已來臺5年等情，業據其於本院供承明
    確（見侵訴卷第29頁），衡諸其居住於臺灣之時間非屬短暫
    ，且其為正常智識之成年人，當不致對臺灣生活禮儀有如此
    南轅北轍之誤解。綜觀被告所言，多有前後矛盾之瑕疵可指
    ，顯屬事後矯飾之詞，無足為憑。
　㈥綜上，本件事證明確，被告犯行堪予認定，應依法論科。
二、論罪科刑
　㈠按刑法強制猥褻罪之成立，以行為人施強暴、脅迫、恐嚇、
    催眠術或其他違反被害人意願之方法，作為構成要件；而所
    謂猥褻行為，係指性交以外，足以興奮或滿足性慾之一切色
    情行為，亦即在客觀上足以誘起他人性慾，在主觀上足以滿
    足自己性慾，而侵犯他人性自由之權利，使被害人有被侵犯
    之被害感覺，係屬於性侵害之概念。又所謂「強暴」，係指
    直接或間接對被害人之身體加諸有形強制力，以圖壓制被害
    人之自由意志而言。查本件被告強行環抱A女身體，並親吻A
    女臉頰、以胸部磨蹭A女胸部，再以下體碰觸A女左側大腿、
    下體，此均係直接以有形之強制力加諸A女，而以被告於案
    發時為56歲之成年男子，從事拆除工，相較A女本有體力上
    之優勢，其對A女所施之強制力已足以壓制A女之意志，當屬
    強暴行為無訛；且其前揭行為在客觀上足以誘起他人性慾，
    主觀上亦足以滿足被告個人性慾，當屬侵犯A女性自主權利
    之猥褻行為。是核被告所為，係犯刑法第224條強制猥褻罪
    。被告先後對A女為強行環抱、親吻臉頰、以胸部、下體磨
    蹭A女胸部、下體、大腿等數行為，均係於密接時、地實施
    侵害同一之法益，各行為之獨立性極為薄弱，依一般社會健
    全觀念難以強行分離，應認各個舉動為犯罪行為之一部分，
    而包括於一行為予以評價，為接續犯，屬單純一罪。　
　㈡按法官於有罪判決中，究應如何量處罪刑，為實體法賦予審
    理法官裁量之刑罰權事項，法官行使此項裁量權，自得依據
    個案情節，參諸刑法第57條所定各款犯罪情狀之規定，於該
    法定刑度範圍內，基於合義務性之裁量，量處被告罪刑；法
    官為此量刑之裁量權時，除不得逾越法定刑或法定要件外，
    尚應符合法規範之體系及目的，遵守一般有效之經驗及論理
    法則等法原則，亦即應兼顧裁量之外部及內部性，如非顯然
    有裁量逾越或裁量濫用之違法情事，自不得任意指摘為違法
    ，此亦為最高法院歷年多起判例所宣示之原則（最高法院80
    年台非字第473號判例、75年台上字第7033號判例、72年台
    上字第6696號判例、72年台上字第3647號判例參照）。揆諸
    上揭意旨，法院在立法者考量各種罪名之保護法益、社會危
    害性不同，所設下之不同法定刑度框架內，應積極審酌刑法
    第57條所定各款量刑事由，自中間刑度為基準點酌情增加或
    減少刑度，務求輕重得宜，罰當其罪，以符罪刑相當原則。
    如無特殊情況，自無不分案件情節輕重，一概從法定最低刑
    度往上酌加而從輕量刑之理。爰審酌被告為拆除商，本應恪
    守職責與A女相互合作，詎竟為逞一己私慾，見A女孤身可欺
    ，即對A女為前揭強制猥褻行為，未尊重A女之性自主權，對
    A女造成難以言喻之傷害，且犯後猶設詞矯飾，迄未取得A女
    諒解，甚至當庭指責A女「沒有多偉大」、「還在賴，要咬
    我一口就對了」等語（見侵訴卷第78、98頁），犯後態度惡
    劣而毫無悔意，殊值非難，惟念及被告犯罪未使A女成傷，
    兼衡其自述小學肄業，從事拆除包商，已婚，月入約新臺幣
    5、6萬元，需要扶養一個未成年子女之生活狀況（見侵訴卷
    第97頁）暨其他一切刑法第57條所示量刑因子，量處如主文
    所示之刑。
據上論斷，應依刑事訴訟法第299條第1項前段（依刑事判決精簡
原則，僅記載程序法條），判決如主文。
本案經檢察官丙○○提起公訴，檢察官林聰良到庭執行職務。
中　　華　　民　　國　　111 　年　　12　　月　　 6　　日
　　　　　　　　　刑事第三庭  審判長法　官  李郁屏
　　　　　　　　　                  法  官  黃瀞儀　
　　　　　　　　　                  法  官  鐘乃皓
以上正本證明與原本無異。　　　　　　　　　　　　　　　　如不服本判決應於收受送達後20日內向本院提出上訴書狀，並應敘述具體理由。其未敘述上訴理由者，應於上訴期間屆滿後20日內向本院補提理由書(均須按他造當事人之人數附繕本) 「切勿逕送上級法院」。
因疫情而遲誤不變期間，得向法院聲請回復原狀。
                                   書記官  林毓珊
中　　華　　民　　國　　111 　年　　12　　月　　6 　　日
附錄本案所犯法條：
中華民國刑法第224條
對於男女以強暴、脅迫、恐嚇、催眠術或其他違反其意願之方法
，而為猥褻之行為者，處六月以上五年以下有期徒刑。
附件
《卷宗標目》 臺灣士林地方檢察署111年度偵字第2213號卷宗（簡稱偵卷） 臺灣士林地方檢察署111年度偵字第2213號前案資料表卷宗（簡稱前科卷） 本院111年度審侵訴字第31號卷宗（簡稱審侵訴卷） 本院111年度侵訴字第32號卷宗（簡稱侵訴卷）